臺灣臺南地方法院刑事判決
111年度訴字第396號
公  訴  人  臺灣臺南地方檢察署檢察官
被      告  梁順發



被      告  王榆羚



共      同
選任辯護人  蘇清水律師
            黃聖珮律師
            黃郁庭律師
上列被告等因違反貪污治罪條例等案件，經檢察官提起公訴（10
9年度偵字第13764、16376號），本院判決如下：
    主  文
梁順發共同犯利用職務機會詐取財物罪，共貳罪，各處有期徒刑
壹年拾月；各褫奪公權壹年。應執行有期徒刑貳年；褫奪公權壹
年。緩刑貳年，並應於緩刑確定之日起陸個月內，向公庫支付新
臺幣伍萬元。
王榆羚非公務員與公務員共同犯利用職務機會詐取財物罪，共貳
罪，各處有期徒刑壹年玖月；各褫奪公權壹年。應執行有期徒刑
壹年拾月；褫奪公權壹年。緩刑貳年，並應於緩刑確定之日起陸
個月內，向公庫支付新臺幣貳萬元。
梁順發、王榆羚未扣案如附表一所示共同犯罪所得新臺幣壹佰零
肆萬肆仟捌佰伍拾捌元及梁順發未扣案如附表二編號14至20所示
犯罪所得貳拾壹萬元，均由已繳交之新臺幣壹佰貳拾伍萬肆仟捌
佰伍拾捌元內為沒收。
    犯 罪 事 實
一、梁順發自民國99年12月25日起至107年12月24日止，擔任臺
    南市議會第1屆(99年12月25日起至103年12月24日止)及第2
    屆（改制為直轄市；103年12月25日起至107年12月24日止）
    議員，係依法令服務於地方自治團體所屬機關，具有法定職
    務權限之公務員。王榆羚（原名王錢）則為梁順發之妻。梁
    順發、王榆羚二人均明知議員之公費助理補助費，係由臺南
    市議會編列預算支付，並非議員薪資之一部分，亦非對議員
    個人之實質補貼，竟分別基於共同意圖為自己不法之所有，
    利用職務上機會詐取財物之犯意，及分別與王金易、張芸綺
    、楊清國等人，共同基於使公務員登載不實之犯意聯絡，為
    下列行為：
  ㈠梁順發、王榆羚均明知實際上並無聘用王金易（被告王榆羚
    之堂弟，涉犯偽造文書犯行，經檢察官為緩起訴處分；涉嫌
    違反貪污治罪條例犯行，經檢察官為不起訴處分）擔任公費
    助理之意，但為支應其他費用支出，竟先由王榆羚陪同王金
    易前往臺灣土地銀行，申請開立王金易名下臺灣土地銀行新
    市分行，帳號000-000-00000-0號帳戶，作為受領臺南市議
    會核發公費助理薪資之用。王金易再將該帳戶存摺、印章、
    提款卡及身分證影本交予王榆羚轉交梁順發。復由梁順發指
    示不知情之助理歐陽舫照，分別起意向臺南市議會出具經梁
    順發簽名，生效日為99年12月25日(第一屆)、103年12月25
    日(第二屆)聘用王金易為梁順發公費助理之「聘書」及「臺
    南市議會議員自聘公費助理遴聘異動表」（下簡稱異動表）
    ，表示自上揭時間起，各以附表一所示每月之薪資聘用王金
    易，復向臺南市議會提報申領公費助理補助費、春節慰勞金
    ，因此致不知情且不具實質審查權之臺南市議會承辦人員陷
    於錯誤，經形式審查後依上揭公費助理薪資金額，將王金易
    申報為助理之每月薪資不實事項輸入電腦，並按月登載於其
    職務上掌管之臺南市議會補助議員聘用助理人員經費印領清
    冊，且將王金易之薪資，於附表一所示之時間、金額，按月
    轉帳匯入王金易所申設之上揭帳戶內，足生損害於臺南市議
    會對於議員公費助理補助費管理核銷之正確性。嗣梁順發再
    向王榆羚拿取王榆羚所保管之王金易上揭帳戶資料後，分別
    接續將上開款項領出，用於助理薪資以外之其他支出，總計
    以此方式向臺南市議會詐取以王金易為公費助理之補助費共
    計新臺幣(下同)104萬4千858元。
  ㈡梁順發明知張芸綺（所涉偽造文書犯行，經檢察官為緩起訴
    處分；所涉違反貪污治罪條例犯行，經檢察官為不起訴處分
    ）實際上並無擔任公費助理之意，且明知於附表二編號1至1
    3、21至60所示時間，實際上於楊清國未在監執行時，係由
    張芸綺之夫楊清國擔任梁順發之公費助理。竟以張芸綺名義
    ，提供張芸綺名下臺灣土地銀行新市分行，帳號：000-000-
    00000-0號帳戶，作為受領薪資之用。張芸綺再將該帳戶存
    摺、提款卡及身分證影本交予梁順發，由梁順發指示不知情
    之助理歐陽舫照分別向臺南市議會出具經梁順發簽名、生效
    日分別為103年6月1日(第一屆)、103年12月25日(第二屆)聘
    用張芸綺為梁順發公費助理之聘書及異動表，表示分別自上
    揭時間起，各以附表二所示金額之薪資聘用張芸綺，分別向
    臺南市議會提報申領取公費助理補助費，致不知情且不具實
    質審查權之臺南市議會承辦人員，經形式審查後依附表二所
    示公費助理薪資金額，將張芸綺經申報為助理之每月薪資不
    實事項輸入電腦，並按月登載於其職務上掌管之臺南市議會
    補助議員聘用助理人員經費印領清冊，且將張芸綺如附表二
    所示之薪資轉帳匯入上揭帳戶內，而實際助理工作，仍由楊
    清國為之，足生損害於臺南市議會對於議員公費助理補助費
    管理核銷之正確性。並於楊清國於附表二編號14至20所示時
    間入監，無法擔任助理工作期間，以未擔任助理工作之張芸
    綺名義向臺南市議會申領助理費用，共計詐取助理費用補助
    共計21萬元。
二、案經法務部調查局臺南市調查處移送及臺灣臺南地方檢察署
    檢察官偵查起訴。
    理  由
壹、證據能力之說明：
一、按被告以外之人於審判外之言詞或書面陳述，除法律有規定
    外，不得作為證據，刑事訴訟法第159條第1項固有明文。惟
    同法第159條之5規定：「被告以外之人於審判外之陳述，雖
    不符前四條之規定，而經當事人於審判程序同意作為證據，
    法院審酌該言詞陳述或書面陳述作成時之情況，認為適當者
    ，亦得為證據。」、「當事人、代理人或辯護人於法院調查
    證據時，知有第159條第1項不得為證據之情形，而未於言詞
    辯論終結前聲明異議者，視為有前項之同意。」，其立法理
    由在於傳聞證據未經當事人之反對詰問予以核實，乃排斥其
    證據能力。惟當事人如放棄對原供述人之反對詰問權，於審
    判程序表示同意該等傳聞證據可作為證據，此時，法院除認
    該傳聞證據欠缺適當性外，自可承認其證據能力。又當事人
    、代理人或辯護人於調查證據時，知有刑事訴訟法第159條
    第1項不得為證據之情形，卻表示「對於證據調查無異議」
    、「沒有意見」等意思，而未於言詞辯論終結前聲明異議者
    ，應視為已有將該等傳聞證據採為證據之同意（最高法院93
    年度台上字第3533號、94年度台上字第2976號判決意旨參照
    ）。本案檢察官、被告及其等之辯護人於本院準備程序期日
    、審判期日，對於下列業經調查之被告2人以外之人之供述
    證據，均表示對證據能力不爭執，同意列入本案證據，茲審
    酌本案上開供述證據製作時之情況，並無不當取供及證明力
    明顯過低之瑕疵，揆諸上揭規定與說明，自具有證據能力。
二、至於其餘資以認定本案犯罪事實之非供述證據，查無實施刑
    事訴訟程序之公務員違法取得之情形，均認有證據能力。
貳、實體方面：
一、本案卷證編號如附件所載。　　
二、上開犯罪事實，業據被告梁順發、王榆羚於偵查及本院審理
    時均坦承不諱，並有下列事證足資佐證：
    ①證人王金易(附表一所示人頭助理)、張芸綺(附表二所示人
      頭助理)、楊清國(張芸綺之夫，被告梁順發之公費助理)
      、歐陽舫照、王瑞益、王清崎(以上3人均曾為被告梁順發
      之公費助理)、胡瑤琦(前田寮里里長)之證言。
　  ②生效日分別為99年12月25日(第一屆)及103年12月25日(第
      二屆)之臺南市議會自聘公費助理遴聘異動表各1份。
　  ③王金易名下臺灣土地銀行新市分行，帳號:000-000-00000-
      0號帳戶之開戶資料及交易明細表各1份(犯罪事實一㈠部分
      )。
　  ④張芸綺名下臺灣土地銀行新市分行，帳戶:104-005-  0000
      0-0號帳戶之開戶資料及交易明細表各1份(犯罪事實㈡部分
      )。
　  ⑤張芸綺名義之103年6月1日(第一屆)及103年12月25日(第二
      屆)聘書各1份(犯罪事實一㈡)。
　  ⑥受執行人為被告梁順發之本院搜索票及法務部調查局臺南
      市調查處搜索扣押筆錄暨扣押物品目錄表1份。
　  ⑦被告梁順發繳交犯罪所得之安定區農會匯款申請書影本及
　　  本院總務科贓證物復片各1份。
　  ⑧證人張芸綺、王金易之歷年勞保投保資料各1份。
　  ⑨臺灣土地銀行新市分行110年12月15日新市字第000000000
      9號函暨張芸綺之臺灣土地銀行帳戶之存摺類取款憑條2
　　  份。
三、按刑法第214條所謂使公務員登載不實事項於公文書罪，須
    一經他人之聲明或申報，公務員即有登載之義務，並依其所
    為之聲明或申報予以登載，而屬不實之事項者，始足構成，
    若其所為聲明或申報，公務員尚須為實質之審查，以判斷其
    真實與否，始得為一定之記載者，即非本罪所稱之使公務員
    登載不實（最高法院73年台上字第1710號判例意旨參照）。
    又貪污治罪條例第5條第1項第2款之利用職務機會詐取財物
    罪，以依據法令從事公務之人員利用職務上之機會，詐取財
    物，為其構成要件。所謂「利用職務上之機會」，係指假借
    職務上一切機會，予以利用者而言。而所利用之機會，並不
    限於職務本身固有之機會，即使由職務上所衍生之機會，亦
    包括在內，且此機會，不以職務上有決定權者為限，因職務
    上衍生之申領財物者，亦包括在內，可見此規定之重點在於
    機會（最高法院95年度台上字第3355號、105年度台上字第1
    034號判決意旨參照）。查臺南市議員向臺南市議會申請公
    費助理補助（含春節慰勞金），係由該會承辦人員僅憑議員
    提出之聘書等資料，為形式審查等事實。又因助理係由議員
    自行聘任，本於對議員身分之尊重，議會亦不會對議員所提
    資料為實質審查。是一經議員向議會提供聘書等資料，臺南
    市議會承辦人員即有登載之義務，而將上開資料登載於職務
    上掌管之臺南市議會補助議員雇用助理人員經費印領清冊。
    再被告梁順發為臺南市議員，乃刑法第10條第2項第1款所稱
    之依法令服務於地方自治團體所屬機關而具有法定職務權限
    之人員，竟分別於附表一各編號及附表二編號14至20所示期
    間，利用職務上之機會，與被告王榆羚配合，而以不實文書
    向臺南市議會申報之方式，詐領公費助理補助款，使該議會
    之承辦人員，將不實事項登載於業務上所掌之公文書，自足
    生損害於臺南市議會對公費助理費用管理之正確性，並因此
    導致議會陷於錯誤給付過高之補助款，而歸被告2人運用，
    是被告2人確有本件利用職務機會詐取財物、使公務員登載
    不實等犯行無誤。
四、被告就附表二所示犯行，係以張芸綺名義擔任被告梁順發之
    助理，其中附表二編號1至13、21至60期間，實際係張芸綺
    之夫楊清國擔任助理，故尚難認被告梁順發有利用職務上之
    機會詐取財務之情形。至附表二編號14至20期間，因楊清國
    入監服刑，無法實際擔任被告梁順發之助理，梁順發仍以未
    擔任公費助理之張芸綺名義，向臺南市議會申領助理補助費
    用，此段期間自仍有利用職務詐取財物之行為，附此敘明。
五、綜上所述，足認被告2人上開於本院之任意性自白，均確與
    事實相符，應可採信。本案事證明確，被告2人用職務機會
    詐取財物、使公務員登載不實等犯行皆堪認定，均應依法論
    科。
六、論罪：
　㈠新舊法適用：
    ⑴貪污治罪條例第5條第1項第2款規定，於100年6月29日修正
      （修正前後法條，參見附錄法條），修正後規定，僅係將
      原規定之「詐取財物」，詳細規定為「以詐術使人將本人
      之物或第三人之物交付」，就法定刑部分，並未修正，依
      修法理由，本次修正係為於文字上與刑法詐欺取財罪要件
      一致，以避免適用上疑義，應認該條款要件與罪刑均無變
      動，無新舊法比較適用之問題，逕適用新法規定即可。
    ⑵刑法第214條規定，於108年12月25日修正公布並於同年月2
      7日生效施行，惟本次修法僅係將刑法施行法第1之1條關
      於罰金之貨幣單位及提高倍數予以換算後修法明定（即省
      去修正前需就原條文依施行法規定計算得出法定刑之步驟
      ；參見附錄法條），是就該等條文之罪刑並無變動，無新
      舊法比較適用之問題，逕適用新法規定即可。
　㈡核被告二人所為：
    ⑴被告梁順發：
　  　①附表一編號1至22(第一屆期間)部分，所為係犯係犯貪污
        治罪條例第5條第1項第2款之利用職務機會詐取財物罪
        、刑法第214條之使公務員登載不實罪。
　　  ②附表一編號23至32(第二屆期間)部分，所為係犯係犯貪
        污治罪條例第5條第1項第2款之利用職務機會詐取財物
        罪、刑法第214條之使公務員登載不實罪。
　　  ③附表二編號1至7(第一屆期間)部分，所為係犯刑法第214
        條之使公務員登載不實罪。
　　  ④附表二編號8-60(第二屆)部分，所為係犯刑法第214條之
        使公務員登載不實罪；其中編號14至20部分，所為另犯
        貪污治罪條例第5條第1項第2款之利用職務機會詐取財
        物罪。起訴書雖未論及被告於附表二編號14至20之利用
        職務機會詐取財物犯行，然此部分與被告犯附表一編號
        22至32第二屆議員期間之利用職務機會詐取財物罪部分
        屬接續犯(如下述)，本院自應併予審判，且毋庸為法條
        之變更。
　  ⑵核被告王榆羚：
　　  ①附表一編號1至22(第一屆期間)部分，所為係犯貪污治罪
        條例第5條第1項第2款之利用職務機會詐取財物罪、刑
        法第214條之使公務員登載不實罪。
　　  ②附表一編號23至32(第二屆期間)部分，所為係犯貪污治
        罪條例第5條第1項第2款之利用職務機會詐取財物罪、
        刑法第214條之使公務員登載不實罪。
    ⑶起訴書漏未記載附表一編號22所示金額，此部分經檢察官
      於本院準備程序中當庭予以更正(見本院卷第64頁)，本院
      自應併予審判。
　  ⑷被告2人利用不知情之王金易、張芸綺等人為利用職務上之
      機會詐欺財物，及由被告梁順發，分別指示不知情之助理
      歐陽舫照，向臺南市議會出具經王金易、張芸綺等人簽名
      之聘書及異動表，而為上揭犯行，為間接正犯。
　  ⑸又因身分或其他特定關係成立之罪，其共同實行、教唆或
      幫助者，雖無特定關係，仍以正犯或共犯論；非公務員與
      公務員共犯本條例之罪者，依本條例處斷，刑法第31條第
      1項、貪污治罪條例第3條分別定有明文。被告王榆羚雖無
      公務員身分，但就附表一部分與有公務員身分之被告梁順
      發共同犯貪污治罪條例之罪，依上揭規定，仍應依貪污治
      罪條例論罪，並與梁順發構成共同正犯。
    ⑹被告2人就上揭二罪，分別與王金易、張芸綺等借名公費助
      理，及與張芸綺之夫楊清國等人間，有犯意聯絡與行為分
      擔，均構成共同正犯。
  ㈢罪數：
　  ⑴接續犯部分：
　　  被告2人分別於梁順發擔任臺南市議會第一、二屆市議員
      任期期間，分別所為詐取助理補助款及使公務員登載不實
      之行為，均各係基於單一之犯意，於其擔任議員之同一屆
      任期內，接續向市議會申報聘用公費助理名冊並請領助理
      費用（含依各年度春節慰勞金），而使承辦之公務員，將
      不實之事項接續登載於職務上所掌之公文書，並藉此詐領
      被告梁順發上開二屆市議員任期內所聘該等助理之助理補
      助款，於各屆任期內，各僅成立一個利用職務上機會詐欺
      取財及使公務員登載不實接續犯之一罪。
    ⑵想像競合犯：
　　  被告梁順發於第一、二屆議員任期內，被告王榆羚於被告
      梁順發擔任第一屆議員任期內，所犯之利用職務機會詐取
      財物罪、使公務員登載不實罪，其各罪手段間，有行為局
      部同一性，構成想像競合犯，應從一重論以利用職務機會
      詐取財物罪。
　  ⑶數罪併罰：
　　  被告梁順發擔任第一屆、第二屆市議員期間內，先後次利
      用職務機會詐取財物犯行，其等犯意各別，行為互異，均
      應予分論併罰。被告王榆羚就附表一編號1至22(第一屆)
      與編號23至32(第二屆)期間，因陪同王金易申辦本件帳戶
      ，於王金易擔任此二屆人頭助理期間內，由王榆羚保管王
      金易之存摺帳戶，並交由被告梁順發提領(見偵二卷第53
      頁)，足認被告王榆羚就此二屆犯行，犯意各別，行為互
      異，亦應分論併罰。　
  ㈣刑之減輕事由
    ⑴貪污治罪條例之偵查自白並繳交全部犯罪所得：
      被告2人於偵查自白犯罪並繳交全部犯罪所得，核與貪污
      治罪條例第8條第2項前段規定相符，爰依本條規定，減輕
      其等之刑。
    ⑵刑法第59條減輕事由：
      ①按貪污治罪條例之利用職務機會詐取財物罪之法定刑為
        「處七年以上有期徒刑，得併科新臺幣六千萬元以下罰
        金」，係屬重罪，然同為犯本罪者，其原因動機不一，
        犯罪情節亦未必盡同，或有係圖謀自己私利而惡意詐取
        財物飽足私囊者、亦或有因不諳法規或便宜行事而觸犯
        規定致犯本罪者，是其等各自詐取財物行為所造成危害
        社會之程度自屬有異，法律科處此類犯罪，所設之法定
        最低本刑卻屬相同，不可謂不重。
      ②本案依據卷證資料，被告2人雖有不實申報公費助理而取
        得補助款行為，惟本案被告梁順發詐取助理補助費用僅
        2人，其中附表二部分，大部分之時間確有張芸綺之夫
        楊清國在從事助理工作；被告王榆羚為被告梁順發之妻
        ，僅處於輔助之角色。是本案於依上開減輕事由減輕後
        之最低刑度（有期徒刑3年6月），參酌本案情節、其等
        年齡與身體狀況，認有過重之嫌，爰依司法院大法官會
        議釋字第263號解釋要旨，考量其等客觀之犯行與主觀
        之惡性，衡酌結果，依刑法第71、73條規定，就其等本
        案罪刑，於依上開貪污治罪條例規定減輕後，再依刑法
        第59條規定，均酌量減輕其刑。
  ㈤爰審酌被告梁順發為臺南市議員、被告王榆羚為議員配偶並
    管理議員服務處運作，本應自律為選民榜樣，並體會國家補
    助議員公費助理目的，竟僅因自身可運用之資金不足，即以
    冒名助理之非法方式詐領臺南市議會之公費助理補助費（含
    春節慰勞金），所為均應予非難，惟斟酌其等犯罪之動機與
    目的、及考量被告2人之素行、年齡、智識程度、家庭狀況
    、坦承犯行，並繳回全部犯罪所得等之一切情狀，茲就其等
    本案犯行，分別量處如主文所示之刑，並就被告2人均定其
    應執行之刑，以資懲儆。
　㈥末查，①被告梁順發雖於90年間，因過失致死案件，經本院以
    於90年11月19日，90年度交簡字第149號刑事簡易判決，判
    處有期徒刑8月、緩刑2年確定，該緩刑已於92年11月18日期
    滿，無撤銷該緩刑事由，依刑法第76條規定，該罪刑之宣告
    已失其效力，與未經受徒刑之宣告者相同；②被告黃榆羚前
    未因犯罪而經法院為有罪之判決。其等因失慮不週，致觸刑
    典，惟經通知到案後即坦承犯行，並繳回犯罪所得，堪認犯
    後態度良好，另參酌被告梁順發自98年間起至109年間之捐
    款金額達100餘萬元(見本院卷第77-168頁)及其等年紀，認
    其等經此偵審程序及刑之宣告等教訓後，當知所警惕而無再
    犯之虞，故認前揭所宣告之刑以暫不執行為適當，爰依刑法
    第74條第1項第1款規定，均宣告緩刑如主文所示。又本案其
    等雖經宣告緩刑，惟其等行為仍應予以適當之懲處，以示公
    平並予他人警惕，爰依刑法第74條第2項第4款規定及法院對
    附條件緩刑之該附加條件內容之裁量權限，命被告2人應於
    本判決確定之日起6個月內，各支付公庫如主文所示之金額
    ，以收矯正被告及社會防衛之效。被告2人如未履行本判決
    所諭知之負擔情節重大者，檢察官得依法聲請撤銷對被告2
    人所為之緩刑宣告，附此敘明。
　㈦貪污治罪條例第17條規定：「犯本條例之罪，宣告有期徒刑
    以上之刑者，並宣告褫奪公權。」本件被告梁順發、王榆羚
    所犯之罪，為貪污治罪條例之罪，並經本院宣告如主文所示
    之有期徒刑，爰依貪污治罪條例第17條、刑法第37條第2項
    規定，就被告二人之犯行，併分別宣告褫奪公權如主文所示
    ，及就被告2人於數罪併罰定應執行刑時，各依刑法第51條
    第8款規定併諭知執行褫奪公權如主文所示。
七、沒收：
  ⑴按「沒收、非拘束人身自由之保安處分適用裁判時之法律。
    」，刑法第2條第2項定有明文，而現行貪污治罪條例未對沒
    收定有特別之規定，是本案關於犯罪所得之沒收，應適用刑
    法關於沒收之規定。
  ⑵有關共同正犯犯罪所得之沒收、追繳或追徵，應就各人所分
    得者為之。所謂各人「所分得」，係指各人「對犯罪所得有
    事實上之處分權限」，應視具體個案之實際情形而為認定：
    倘若共同正犯各成員內部間，對於不法利得分配明確時，固
    應依各人實際分配所得沒收；然若共同正犯成員對不法所得
    並無處分權限，其他成員亦無事實上之共同處分權限者，自
    不予諭知沒收；至共同正犯各成員對於不法利得享有共同處
    分權限時，則應負共同沒收之責（最高法院104年度台上字
    第3937號判決要旨參照）。
  ⑶被告2人就本案挪用如附表一、附表二編號14至20所示之補助
    費，分別為被告2人共同使用之犯罪所得及被告梁順發之犯
    罪所得，依上開說明，應對該等犯罪所得，為共同沒收；而
    該等所得，雖經被告2人於偵查中全數繳回，惟該繳回僅係
    在符合貪污治罪條例規定之減輕要件，並非該條例對犯罪所
    得之沒收特別規定（參酌本條例於刑法沒收修正前，除有繳
    回犯罪所得減輕規定外，尚有對犯罪所得之沒收規定），仍
    應由本院對該等已繳回款項，依刑法第38條之1第1項規定，
    依法諭知沒收。　
據上論斷，應依刑事訴訟法第299條第1項前段，貪污治罪條例第
2條、第3條、第5條第1項第2款、第8條第2項、第17條、第19條
，刑法第2條第2項、第11條、第28條、第31條第1項、第214條、
第55條、第59條、第37條第2項、第38條之1第1項、第51條第5款
、第8款、第74條第1項第1款、第2項第4款，刑法施行法第1條之
1第1項，判決如主文。
本案經檢察官 郭書鳴 提起公訴，檢察官 陳于文 到庭執行職務
。
中　　華　　民　　國　　111 　年　　8 　　月　　5 　　日
                  刑事第三庭    審判長法　官  陳振謙 
                                      法　官  茆怡文
                                      法　官  蔡直青
以上正本證明與原本無異。
如不服本判決應於收受送達後20日內向本院提出上訴書狀，其未
敘述上訴理由者，並得於提起上訴後20日內向本院補提理由書（
均須按他造當事人之人數附繕本）「切勿逕送上級法院」。
　　　　　　　　　　　　　　　　　　　書記官  鄭瓊琳
中　　華　　民　　國　　111 　年　　8 　　月　　5 　　日
附錄本案論罪科刑法條全文：
貪污治罪條例第 5 條（罰則）
①有下列行為之一者，處七年以上有期徒刑，得併科新臺幣六千
  萬元以下罰金：
  一、意圖得利，擅提或截留公款或違背法令收募稅捐或公債
　　  者。
  二、利用職務上之機會，以詐術使人將本人之物或第三人之物
　　  交付者。
  三、對於職務上之行為，要求、期約或收受賄賂或其他不正利
　　  益者。
②前項第一款及第二款之未遂犯罰之。
中華民國刑法第 214 條
明知為不實之事項，而使公務員登載於職務上所掌之公文書，足
以生損害於公眾或他人者，處三年以下有期徒刑、拘役或一萬五
千元以下罰金。
【附件】：本案卷證編號如下：
1.臺灣臺南地方檢察署109年度偵字第13764號卷一偵查卷宗，以
  下簡稱偵一卷。
2.臺灣臺南地方檢察署109年度偵字第13764號卷二偵查卷宗，以
  下簡稱偵二卷。
3.臺灣臺南地方檢察署109年度偵字第16376號偵查卷宗，以下簡
  稱偵三卷。
4.臺灣臺南地方法院109年度聲羈字第195號刑事卷宗，以下簡稱
  聲羈卷。
5.臺灣臺南地方法院111年度訴字第396號刑事卷宗，以下簡稱本
  院卷。
【附表一】（王金易受領薪資部分）
 帳戶 臺灣土地銀行新市分行   帳號 000-000-00000-0   戶名 王金易  編 號 帳戶交易日  收入金額  (新臺幣/元)  備註 1 100.01.18         7,226  助理補助費 2 100.01.18        32,000  助理補助費 3 100.01.25        56,400  春節慰問金 4 100.02.01        32,000  助理補助費 5 100.03.02        32,000  助理補助費 6 100.04.01        32,000  助理補助費 7 100.04.29        32,000  100年 5月份助理費 8 100.06.01        32,000  100年 6月份助理費 9 100.07.01        32,000  100年 7月份助理費 10 100.08.01        32,000  100年 8月份助理費 11 100.09.01        32,000  100年 9月份助理費 12 100.10.03        32,000  100年10月份助理費 13 100.11.01        32,000  100年11月份助理費 14 100.12.01        32,000  100年12月份助理費 15 101.01.02        32,000  101年 1月份助理費 16 101.01.13        45,600  101年春節慰勞金 17 101.02.01        32,000  101年 2月份助理費 18 101.03.01        32,000  101年 3月份助理費 19 101.04.02        32,000  101年 4月份助理費 20 101.05.02        32,000  101年 5月份助理費 21 101.06.01        32,000  101年 6月份助理費 22 101.07.02        32,000 101年7月份助理費   以上為第一屆議員期間，以下為第二屆議員期間。  23 104.01.05         9,032  103年12月份助理費 24 104.01.05        40,000  104年 1月份助理費 25 104.02.02        38,400  104年 2月份助理費 26 104.02.09         5,000  春節慰勞金 27 104.03.02        39,200  104年 3月份助理費 28 104.04.01        39,200  104年 4月份助理費 29 104.05.04        39,200  104年 5月份助理費 30 104.06.01        39,200  104年 6月份助理費 31 104.07.01        39,200  104年 7月份助理費 32 104.08.03        39,200  104年 8月份助理費  總計     1,044,858  

【附表二】（張芸綺受領薪資部分）
 帳戶 臺灣土地銀行新市分行   帳號 000-000-00000-0   戶名 張芸綺  編號 帳戶交易日  收入金額     (新臺幣/元)  備註 1 103.06.12        30,000  103年 6月份助理費 2 103.07.01        28,800  103年 7月份助理費 3 103.08.01        30,000  103年 8月份助理費 4 103.09.01        30,000  103年 9月份助理費 5 103.10.01        30,000  103年10月份助理費 6 103.11.03        30,000  103年11月份助理費 7 103.12.01        23,226  103年12月份助理費   以上為第一屆議員期間，以下為第二屆議員期間。  8 104.01.05         6,774  103年12月份助理費 9 104.01.05        30,000  104年 1月份助理費 10 104.02.02        30,000  104年 2月份助理費 11 104.02.09        26,250  春節慰勞金 12 104.03.02        30,000  104年 3月份助理費 13 104.04.01        30,000  104年 4月份助理費 14 104.05.04        30,000  104年5月份助理費(楊清國入監期間) 15 104.06.01        30,000  104年6月份助理費(楊清國入監期間) 16 104.07.01        30,000  104年7月份助理費(楊清國入監期間) 17 104.08.03        30,000  104年8月份助理費(楊清國入監期間) 18 104.09.01        30,000  104年9月份助理費(楊清國入監期間) 19 104.10.01        30,000  104年10月份助理費(楊清國入監期間) 20 104.11.02        30,000  104年11月份助理費(楊清國入監期間) 楊清國入監期間共計受領金額為21萬元。 21 104.12.01        30,000  104年12月份助理費 22 105.01.04        30,000  105年 1月份助理費 23 105.01.29        45,000  105年度議員助理春 24 105.02.01        30,000  議員助理費 25 105.03.01        30,000  議員助理費 26 105.04.01        30,000  議員助理費 27 105.05.03        30,000  議員助理費 28 105.06.01        30,000  議員助理費 29 105.07.01        30,000  議員助理費 30 105.08.01        30,000  議員助理費 31 105.09.01        30,000  議員助理費 32 105.10.03        30,000  議員助理費 33 105.11.01        30,000  議員助理費 34 105.12.01        30,000  議員助理費 35 106.01.03        30,000  議員助理費 36 106.01.18        45,000  議員助理春節慰勞 37 106.02.02        30,000  議員助理費 38 106.03.01        30,000  議員助理費 39 106.04.01        30,000  議員助理費 40 106.05.01        30,000  議員助理費 41 106.06.01        30,000  議員助理費 42 106.07.01        30,000  議員助理費 43 106.08.01        30,000  議員助理費 44 106.09.01        30,000  議員助理費 45 106.10.01        30,000  議員助理費 46 106.11.01        30,000  議員助理費 47 106.12.01        30,000  議員助理費 48 107.01.02        30,000  議員助理費 49 107.02.01        30,000  議員助理費 50 107.02.06        45,000  春節慰勞金 51 107.03.01        30,000  議員助理費 52 107.04.01        30,000  議員助理費 53 107.05.01        30,000  議員助理費 54 107.06.01        30,000  議員助理費 55 107.07.01        30,000  議員助理費 56 107.08.01        30,000  議員助理費 57 107.09.01        30,000  議員助理費 58 107.10.01        30,000  議員助理費 59 107.11.01        30,000  議員助理費 60 107.12.01        23,226  議員助理費  總計     1,803,276